# 买入返售资产问题

提问人：srmx1222 时间：2016-07-09 17:12:28
请问证券公司买入返售资产（股票）到期（ 30 天期），对方未按合同回购，后补充签订 3 年期的回购协议，在审计时如何判定买入返售资产存在减值的问题，而且在目前的证券市场状况下，按照重新签订的协议计提利息收入是否合适呢？

回答人：chenyiwei
一是对债务人财务状况、还款意愿的了解；二是评估作为质押物的股票的市价，如果市价低于借款本息，则关注有无追加担保等方式确保其会还款。 对于已发生减值的买入返售款项的利息收入确认问题，请参考《讲解 2010 》P391～ 395 关于贷款和应收款项类金融资产发生减值情况下的利息收入确认问题。